【裁判字號】    90,上易,3484
【裁判日期】    901025
【裁判案由】    毒品危害防制條例
【裁判全文】
臺灣高等法院刑事判決                            九十年度上易字第三四八四號
    上  訴  人
    即  被  告  甲○○
右上訴人因毒品危害防制條例案件，不服臺灣桃園地方法院九十年度易字第一一六三
號，中華民國九十年七月九日第一審判決（起訴案號：臺灣桃園地方法院檢察署九十
年度偵字第九八六號）提起上訴，本院判決如左：
    主  文
上訴駁回。
    事實及理由
一、本案經本院審理結果，認第一審判決上訴人即被告甲○○施用第二級毒品，處有
    期徒刑肆月，並諭知易科罰金折算標準。經核認事用法及量刑均無不合，應予維
    持，並引用第一審判決書記載之事實、證據及理由（如附件）。
二、查被告前曾有多次施用毒品前科，並經原審法院裁定送觀察勒戒、強制戒治及判
    處有期徒刑肆月確定（執刑中），此業經原判決認定明確，其竟於保護管束中再
    犯本件之罪，顯不知悔改，原審法院審理結果，量處有期徒刑肆月，核無不合。
    被告上訴指原判決量刑過重，請求從輕量刑云云，為無理由，應予駁回。
據上論斷，應依刑事訴訟法第三百六十八條、第三百七十三條，判決如主文。
本案經檢察官李良忠到庭執行職務。
中      華      民      國    九十      年      十      月    二十五    日
                              臺灣高等法院刑事第十四庭
                                  審判長法  官  陳  祐  輔
                                        法  官  陳  國  文
                                        法  官  蔡  國  在
右正本證明與原本無異。
不得上訴。
                                        書記官  錢  艷  鳳
中      華      民      國     九十     年      十      月    二十五    日
附錄    本判決論罪科刑法條：
毒品危害防制條例第十條
施用第一級毒品者，處六月以上五年以下有期徒刑。
施用第二級毒品者，處三年以下有期徒刑。
附件
臺灣桃園地方法院刑事判決                          九十年度易字第一一六三號
    公  訴  人  臺灣桃園地方法院檢察署檢察官
    被      告  甲○○  男三十四歲（民國○○○年○月○○○日生）
                        住桃園縣中壢市○○街一七三巷十五弄十一號
                        （在臺灣新竹戒治所強制戒治中）
                        身分證統一編號：Ｍ一二七一三五八一號
右列被告因違反毒品危害防制條例案件，經檢察官提起公訴（九十年度毒偵字第九八
六號），本院判決如左：
    主  文
甲○○施用第二級毒品，處有期徒刑肆月，如易科罰金以參佰元折算壹日。
    事  實
一、甲○○因施用第二級毒品安非他命經本院於民國八十七年八月十八日以八十七年
    度毒聲字第一三八九號裁定送台灣桃園看守所附設觀察勒戒所觀察勒戒，認無繼
    續施用毒品之傾向，由台灣桃園地方法院檢察署檢察官於八十七年九月七日以八
    十七年度偵字第一二三三八號不起訴處分確定，復於八十八年七月十四日又因施
    用第二級毒品安非他命經本院以八十八年度毒聲字第三九七○號裁定送台灣桃園
    看守所附設勒戒所觀察、勒戒後，認有繼續施用毒品之傾向，經本院於八十八年
    八月六日以八十八年度毒聲字第四四三七號裁定令入戒治處所強制戒治而於八十
    八年八月九日入臺灣新竹戒治所強制戒治，並於八十八年八月十一日經臺灣桃園
    地方法院檢察署檢察官以八十八年度偵字第六九七三號聲請簡易判決處刑，而經
  本院中壢簡易庭於八十八年十一月十五日以八十八年度壢簡字第八八一號判處有
    期徒刑四月，如易科罰金以三百元折算一日，並於八十八年十二月二十七日判決
    確定，嗣甲○○因於強制戒治期間表現良好，而經本院於八十八年十二月十七日
    以八十八年度毒聲字第七五八二號裁定停止戒治，所餘戒治期間付保護管束，並
    於八十九年一月十四日出臺灣新竹戒治所，詎甲○○又於八十九年二月十八日晚
    上在桃園縣中壢市某友人住處施用第二級毒品安非他命，於八十九年二月二十二
    日上午甲○○前往臺灣桃園地方法院檢察署報到所採之尿液呈安非他命陽性反應
    因而查獲上情，本院於八十九年三月二十七日以八十九年度毒聲字第二一六九號
    裁定甲○○撤銷停止戒治，令入戒治處所施以強制戒治，而甲○○於九十年一月
    十九日經緝獲到案送臺灣新竹戒治所強制戒治。
二、案經臺灣桃園地方法院檢察署檢察官主動偵查起訴。
        理  由
一、訊據被告甲○○對於右揭犯罪事實坦承不諱，且被告於於八十九年二月二十二日
    前往臺灣桃園地方法院檢察署報到所採之尿液呈安非他命陽性反應，亦有臺灣桃
    園地方法院檢察署施用毒品犯受保護管束人採尿報到編號表、台灣科技檢驗股份
    有限公司濫用藥物尿液檢驗報告影本各一紙在卷足稽，第查，被告因施用第二級
    毒品安非他命經本院於八十七年八月十八日以八十七年度毒聲字第一三八九號裁
    定送台灣桃園看守所附設觀察勒戒所觀察勒戒，認無繼續施用毒品之傾向，由台
    灣桃園地方法院檢察署檢察官於八十七年九月七日以八十七年度偵字第一二三三
    八號不起訴處分確定，復於八十八年七月十四日又因施用第二級毒品安非他命經
    本院以八十八年度毒聲字第三九七○號裁定送台灣桃園看守所附設勒戒所觀察、
    勒戒後，認有繼續施用毒品之傾向，經本院於八十八年八月六日以八十八年度毒
    聲字第四四三七號裁定令入戒治處所強制戒治而於八十八年八月九日入臺灣新竹
    戒治所強制戒治，並於八十八年八月十一日經臺灣桃園地方法院檢察署檢察官以
    八十八年度偵字第六九七三號聲請簡易判決處刑，而經本院中壢簡易庭於八十八
    年十一月十五日以八十八年度壢簡字第八八一號判處有期徒刑四月，如易科罰金
    以三百元折算一日，並於八十八年十二月二十七日判決確定，有八十八年度壢簡
    字第八八一號判決、台灣桃園地方法院檢察署刑案資料查註紀錄表、臺灣高等法
    院被告全國前案記錄表、臺灣高等法院檢察署刑案紀錄簡覆表、臺灣桃園地方法
    院法務部在監在押資料表、臺灣桃園地方法院檢察署檢察官強制戒治處分執行指
    揮書（影本）在卷可按，是本件被告係三犯施用毒品，洵堪認定，本案事證明確
    ，被告之犯行堪以認定，應予依法論科。
二、核被告所為，係犯毒品危害防制條例第十條第二項施用第二級毒品罪。被告持有
    第二級毒品安非他命之低度行為應為施用之高度行為所吸收，不另論罪。被告於
    行為後，刑法第四十一條將原「犯最重本刑為三年以下有期徒刑以下之刑之罪，
    而受六月以下有期徒刑或拘役之宣告，因身體、教育、職業或家庭之關係，執行
    顯有困難者，得以一元以上三元以下折算一日，易科罰金」之規定，於九十年一
    月四日修正為刑法第四十一條第一項前段，修正後之新規定為「犯最重本刑為五
    年以下有期徒刑以下之刑之罪，而受六個月以下有期徒刑或拘役之宣告，因身體
    、教育、職業、家庭之關係或其他正當事由，執行顯有困難者，得以一元以上三
    元以下折算一日，易科罰金」，上開修正後之新規定已於九十年一月十日經總統
    公布，而於同年一月十二日生效施行，是被告行為後法律已有變更，經比較新舊
    法之結果，修正前後之規定對被告利益輕重相等，應依刑法第二條第一項前段之
    規定，適用修正後之法律。爰審酌被告有多次施用具有成癮性毒品之犯行，危害
    身心甚鉅，犯罪後坦承犯行，態度尚佳等一切情狀，量處如主文所示之刑，並諭
    知易科罰金之折算標準，以資懲儆。
據上論斷，應依刑事訴訟法第二百九十九條第一項前段，毒品危害防制條例第十條第
二項，刑法第二條第一項前段、第十一條前段、第四十一條第一項前段（修正後），
罰金罰鍰提高標準條例第二條，判決如主文。
本案經檢察官洪景明到庭執行職務。
中      華      民      國    九十      年      七      月      九      日
                                臺灣桃園地方法院刑事第五庭
                                    法  官  林  婷  立


司法院資訊處製作；財團法人民間司法改革基金會備份。
